臺灣屏東地方法院刑事判決　　　　　　　　　　　　　九十一年度易字第八二七號
　　公　訴　人　臺灣屏東地方法院檢察署檢察官
　　被　　　告　乙○○
右列被告因家暴傷害案件，經檢察官提起公訴（九十一年度偵字第三六二六號），本
院判決如左：
    主  文
乙○○傷害人之身體，處拘役伍拾日，如易科罰金，以參佰元折算壹日。
    事  實
一、乙○○係甲○○之夫，二人間具有家庭暴力防治法第三條第一款所定之家庭成員
    關係。乙○○於民國九十一年五月三日晚上十一時許，在屏東縣長治鄉○○村○○路九八之十一號住處之和室中，因求歡被拒，二人於是發生口角，乙○○竟基
    於普通傷害之犯意，以腳踢打甲○○，甲○○於閃躲之中，又撞及牆壁上之窗簾
    掛勾，其因此而受有右外側眼角挫傷瘀青約三×二公分、右大腿挫傷瘀血約四×
    三公分等傷害。
二、案經甲○○訴由屏東縣警察局屏東分局報請台灣屏東地方法院檢察署檢察官偵查
    起訴。
    理  由
一、被告乙○○否認上述犯行，辯稱：「當天我們只有爭吵而已，我沒有打她，她臉
    上的傷應該是去丙○○皮膚科做雷射除斑造成的，腿上的傷是拔罐造成的」等語
    ，經查：
（一）被告於九十一年五月三日晚上與告訴人發生爭吵後，以腳猛踢告訴人，告訴人
      並因此撞及掛勾，因而受傷之事實，已據告訴人於警偵訊及本院審理時指訴明
      確，核與證人即五月三日收留告訴人之丁○○於本院審理時證稱：「告訴人是
      十一點多打電話給我，哭著說她被先生打，叫我去接她，我工作不方便，就叫
      她自己坐計程車來找我，她後來騎機車來，第二天我有看見她右邊眼睛腫起來
      及右大腿瘀青，後來她在我家住了一個月」等語相符，並有五月七日就診之寶
      建醫院診斷證明書一紙、該院病歷一紙、窗簾掛勾照片二張、受傷部位照片一
      張（附於本院九十一年度家護字第二九０號卷內）、屏東分局受理家庭暴力案
      件調查記錄表一紙（附於同上卷內）、告訴人與證人丁○○五月三日通聯記錄
      一紙等附卷可資佐證，復經本院職權調取台灣高等法院高雄分院九十一年度家
      護抗字第九四號全卷審閱無誤，足證告訴人於五月三日確實受有如事實欄所載
      之傷勢。
（二）又鑑定證人即丙○○皮膚科醫師丙○○亦證稱：「告訴人有於五月一日至本院
      做雷射、脈衝光及施打肉毒桿菌。挫傷是類似擦傷破皮，雷射黑斑的傷口直徑
      只有二到三公釐，打完後一、二天就會結痂脫落，如果有輕微流血，我們會貼
      人造皮，一星期後皮膚會變成粉紅色，所以不可能造成三×二公分的挫傷及瘀
      青；施打肉毒桿菌只會造成直徑五公釐的瘀血，不可能有挫傷，更不可能到三
      ×二公分這麼大。而且寶建醫院的驗傷單是五月七日，距離雷射日期已有六日
      ，瘀傷應該會減輕。脈衝光不會有傷口，有時雖有結痂的情形，但結痂不是挫
      傷，經過一週也會脫落，不可能還有三×二公分挫傷之記載，依寶建醫院診斷
      書之記載，不可能是美容所造成的」等語詳實，此有本院筆錄可證，並有告訴
      人於丙○○皮膚科美容之病歷、丙○○皮膚科診所回函各一紙在卷可查，足見
      告訴人上述傷勢，並非雷射所造成。
（三）被告雖辯稱：「和室窗簾掛勾高度在膝蓋以下，不符合告訴人眼睛之高度」等
      語，惟查，本院參酌告訴人與被告均於警訊供稱：「五月三日晚上十一時許，
      告訴人躺在和室床上睡覺，二人因被告求歡被拒發生爭執」等情，及卷附和室
      窗簾掛勾相片綜合判斷，告訴人當時是躺在床上，若因與被告發生爭執突遭被
      告以腳踢打，一時不及站立逃跑，在和室地板爬行閃躲之際而撞及窗簾掛勾成
      傷，並非不可想像，況該窗簾掛勾為金屬製品，告訴人因此造成眼角挫傷亦屬
      合理。參以告訴人之傷勢除右眼角挫傷瘀青外，右大腿亦有挫傷瘀青，此顯非
      拔罐所致（拔罐造成之傷口僅係瘀血，且形狀為圓形，判別甚易，醫師不致有
      誤判），更能為被告有上述犯行之合理解釋。況告訴人如非因本件受傷，豈有
      不顧尊嚴深夜求助於他人，並棄子女於不顧離家一個月之理？顯見告訴人之指
      訴應可採信。
（四）至被告要求傳訊其子女，然本院認本件事證已明，且該子女各為九歲、十一歲
      ，均尚年幼，並無具結能力，證詞亦易受被告或告訴人引導，證據力甚低，並
      無傳訊之必要性。綜上所述，被告所辯均屬卸責之詞，不足採信，本件事證明
      確，其犯行應可認定。
二、核被告乙○○所為，是犯刑法第二百七十七條第一項之普通傷害罪。爰審酌被告
    犯罪之動機、手段、目的、告訴人所受傷害程度並非嚴重、犯後猶飾詞卸責、未
    見悔意、迄今未與告訴人成立和解等一切情狀，量處如主文所示之刑，並諭知易
    科罰金之折算標準。
據上論斷，應依刑事訴訟法第二百九十九條第一項前段，刑法第二百七十七條第一項
、第四十一條第一項前段，罰金罰鍰提高標準條例第一條前段、第二條，判決如主文
。
本案經檢察官趙燕利到庭執行職務。
中      華      民      國     九十一     年      十二      月    十    日
                                      臺灣屏東地方法院刑事第二庭
                                          審判長法  官  黃國永
                                                法  官  林昌義
                                                法  官  翁世容
右正本證明與原本無異。
如不服本判決應於收受本判決後送達後十日內向本院提出上訴書狀，其未敘述上訴理
由者，並得於提起上訴後十日內向本院補提理由書狀（均須按他造當事人之人數附繕
本 ）「切勿逕送上級法院」
                                          書記官   王秋淑
中      華      民      國      九十一      年      十二    月    十    日
附錄：
中華民國刑法第二百七十七條第一項
傷害人之身體或健康者，處三年以下有期徒刑、拘役或一千元以下罰金。
